【裁判字號】    97,交聲,150
【裁判日期】    970620
【裁判案由】    聲明異議
【裁判全文】
臺灣臺中地方法院刑事裁定             97年度交聲字第150號
原處分機關  交通部公路總局臺中區監理所
聲明異議人
即受處分人  甲○○
                    太原路一段.
上列聲明異議人即受處分人因違反道路交通管理處罰條例案件，
對於交通部公路總局臺中區監理所於民國九十六年十二月十七日
所為之中監違字第裁６０－Ｇ７０Ａ８５３５０號處分，聲明異
議，本院裁定如下：
    主  文
異議駁回。
    理  由
一、原處分機關略以：本案係臺中市交通警察隊直屬分隊於民國
    九十六年九月二十八日下午五時三十五分許在臺中市○○○
    ○○路口處查獲由聲明異議人即受處分人甲○○（下稱受處
    分人）駕駛其所有車牌號碼ＳＬ－１７２２號自用小客車，
    因受處分人在多車道左轉彎，不先駛入內側車道，遂製作中
    市警交字第Ｇ７０Ａ８５３５０號舉發違反道路交通管理事
    件通知單逕行舉發，嗣受處分人不服並依限期提出申訴，該
    所遂於九十六年十二月十七日以受處分人違反道路交通管理
    處罰條例第四十八條第一項第四款之規定，以中監違字第裁
    ６０－Ｇ７０Ａ８５３５０號裁決書，裁處罰鍰新臺幣（下
    同）六百元，並依同法第六十三條第一項記違規點數一點，
    逾期則依裁決書處罰主文規定裁處，於法並無不合等語。
二、聲明異議意旨略以：受處分人因原本駕車在臺中市○○路上
    直行，到了大業路口被前方一輛欲違規左轉之自用小客車擋
    到，以致雖是綠燈卻無法直行，然已超越停止線，之後左轉
    綠燈亮起，不得已才依燈號左轉，而臺中市警察局在交通繁
    忙之下班時段未盡職責排除違規擋道之車輛顯有疏失，卻歸
    責於遵守號誌行進之車輛，陷守法之公民於不法，徒增民怨
    ，爰聲明異議，請求撤銷原處分云云。
三、按汽車駕駛人於轉彎時，在多車道右轉彎，不先駛入外側車
    道，或多車道左轉彎，不先駛入內側車道者，處新臺幣六百
    元以上一千八百元以下罰鍰；汽車行駛至交岔路口，其行進
    、轉彎，應依下列規定：‧‧‧，如進入二以上之車道，右
    轉彎車輛應進入外側車道，左轉彎車輛應進入內側車道；雙
    白實線設於路段中，用以分隔同向車道，並禁止變換車道。
    道路交通管理處罰條例第四十八條第一項第四款、道路交通
    安全規則第一百零二條第八款、道路交通標誌標線號誌設置
    規則第一百四十九條第一項第七款分別定有明文。
四、受處分人固不否認有於前開時、地駕駛前揭小客車在臺中市
    ○○路、大業路口左轉彎，不先駛入內側車道之事實，有原
    舉發機關掣開之違反道路交通管理事件通知單及原處分機關
    製作之裁決書各一份存卷可稽，然仍以上開情詞云云置辯。
    惟查：
  (一)受處分人於九十六年九月二十八日下午五時三十五分許，駕
    駛車牌號碼ＳＬ－１７２２號自用小客車，在臺中市○○○
    ○○路口處左轉彎，不先駛入內側車道之事實，除經臺中警
    察局交通警察隊查證明確，有該警局九十六年十一月八日中
    市警交字第○九六○○八○四五五號函一份在卷可稽外，並
    有違規採證照片二紙附卷足憑，是受處分人不依規定左轉彎
    之違規事實，堪可認定。
  (二)受處分人雖辯稱：其本來要直行，但前方被一輛欲違規左轉
    之小用客車擋到，以致雖是綠燈卻無法直行，但已超越停止
    線，之後左轉綠燈亮起，不得已才依燈號左轉云云。然審之
    處分人駕車行經該路口苟係欲直行，其車頭應該是直的，惟
    觀諸卷附之採證照片二張，受處分人駕車進入停止線與行人
    穿越道中間時，車頭已偏左且打左轉方向燈，顯見受處分人
    本即欲從中間車道左轉，是其辯稱要直行，顯與常情不符。
    再觀之卷附採證相片二張，可知上開交岔路之文心路上，共
    有四線道，其中間車道之地面上設有直行指示之標識，且左
    轉專用之最內側車道間與中間車道間，在地面上設有分隔同
    向車道並禁止變換車道之雙白實線無訛，衡諸駕駛人本應遵
    守交通標線駕駛車輛，而雙白實線之設置，係用以分隔同向
    車道，並禁止變換車道，此乃駕駛人駕駛車輛時應盡之一般
    注意義務，且任意變換車道為發生車禍主因之一，未依規定
    變換車道亦是增高用路人之行車危險，然受處分人為圖個人
    一時之便，竟藐視上開交通法規，在並無避免意外或有立即
    危險之情況下，其欲左轉彎，並未先駛入內側車道，逕自中
    間車道左轉彎，其行為觸犯上開交通法規，彰彰明甚。
  (三)綜上所述，受處分人確有在前述時地在多車道左轉彎，不先
    駛入內側車道違規行為，所據異議理由均洵無可採。從而，
    原處分機關援引上開規定，對受處分人裁處罰鍰六百元，並
    記違規點數一點，逾期則依裁決書處罰主文規定處罰，並無
    不當。是本件異議為無理由，應予駁回。
據上論斷，應依道路交通管理處罰條例第八十七條第二項，道路
交通案件處理辦法第十九條，裁定如主文。
中    華    民    國     97     年     6    月   20   日
                    交通法庭  法  官  周瑞芬
以上正本證明與原本無異。
如不服本裁定應於送達後五日內向本院提出抗告狀。
                              書記官  何俞瑩
中    華    民    國     97     年     6    月   20   日


司法院資訊處製作；財團法人民間司法改革基金會備份。
